臺灣高等法院刑事裁定
111年度聲字第1106號
聲  請  人  臺灣高等檢察署檢察官
受  刑  人  董德財



上列聲請人因受刑人數罪併罰有二裁判以上，聲請定其應執行之
刑（聲請案號：111年度執聲字第497號），本院裁定如下：
    主  文
董德財犯如附表所示各罪所處之刑，應執行有期徒刑拾貳年肆月
。
    理  由
一、聲請意旨略以：受刑人董德財因違反兒童及少年性剝削防制
    條例等數罪，先後經判決確定宣告如附表所示之刑，應依刑
    法第50條第1項第1款、第2項、第53條、第51條第5款規定，
    定其應執行之刑，爰依刑事訴訟法第477條第1項聲請裁定等
    語。
二、按裁判確定前犯數罪者，併合處罰之。但有下列情形之一者
    ，不在此限：一、得易科罰金之罪與不得易科罰金之罪；二
    、得易科罰金之罪與不得易服社會勞動之罪；三、得易服社
    會勞動之罪與不得易科罰金之罪；四、得易服社會勞動之罪
    與不得易服社會勞動之罪；前項但書情形，受刑人請求檢察
    官聲請定應執行刑者，依第51條規定定之；數罪併罰，有二
    裁判以上者，依刑法第51條之規定，定其應執行之刑；刑法
    第50條、第53條分別定有明文。次按法律上屬於自由裁量之
    事項，有其外部性界限及內部性界限，並非概無拘束。依據
    法律之具體規定，法院應在其範圍選擇為適當之裁判者，為
    外部性界限；而法院為裁判時，應考量法律之目的，及法律
    秩序之理念所在者，為內部性界限；法院為裁判時，二者均
    不得有所踰越。在數罪併罰，有二裁判以上，定其應執行之
    刑時，固屬於法院自由裁量之事項，然仍應受前揭外部性界
    限及內部性界限之拘束；上開更定之應執行刑，不應比前定
    之應執行刑加計其他裁判所處刑期後為重，否則即與法律秩
    序理念及法律目的之內部界限有違，難認適法（最高法院80
    年台非字第473號判例、93年度台非字第192號判決意旨可資
    參照）。
三、經查：受刑人董德財所犯如附表所示之罪，前經本院判處如
    附表所示之刑，均經分別確定在案，且各罪均為附表編號1
    裁判確定前所犯，本院亦為最後事實審之法院，有各該刑事
    判決書及本院被告前案紀錄表在卷可稽。又附表編號1至5所
    示之罪所處之刑為得易科罰金之刑，附表編號6至31所示之
    罪所處之刑均為不得易科罰金之刑，合於刑法第50條第1項
    但書第1款之情形，須經受刑人請求檢察官聲請定其應執行
    刑，始得依刑法第51條之規定定其應執行刑。茲檢察官依受
    刑人之請求，聲請就附表所示各罪定其應執行之刑，此有受
    刑人簽名之「臺灣士林地方檢察署依修正刑法第50條受刑人
    是否請求檢察官聲請定應執行刑聲請狀」乙份在卷可憑（本
    院卷第17頁），本院審核認聲請為適當，應予准許。並審酌
    被告於短期間內多次犯違反兒童及少年性剝削防制條例等相
    關罪刑，刑法第51條第5款原係採限制加重原則，而非累加
    原則之意旨，又被告所犯如附表編號1至5所示之罪，以及附
    表編號6至31所示之罪，前經本院以110年度原侵上訴字第5
    號判決分別判處應執行有期徒刑8月、12年確定，兼衡受刑
    人犯罪行為之不法與罪責程度、附表各罪彼此間之關聯性、
    附表各罪所反應受刑人之人格特性與傾向、對受刑人施以矯
    正之必要性等裁量內部性界限，及附表所示各罪宣告刑總和
    上限之外部性界限，依刑法第51條第5款規定，就附表所示
    各罪所處之刑，定其應執行之刑如主文所示。
四、據上論斷，依刑事訴訟法第477條第1項，刑法第50條第1項
    第1款、第2項、第53條、第51條第5款，裁定如主文。
中　　華　　民　　國　　111 　年　　4 　　月　　14　　日
                  刑事第九庭    審判長法　官  潘翠雪
                                      法　官  陳信旗
                                      法　官  俞秀美
以上正本證明與原本無異。
如不服本裁定，應於收受送達後五日內向本院提出抗告狀。
                                      書記官  謝崴瀚
中　　華　　民　　國　　111 　年　　4 　　月　　15　　日
附表　　
編          號  1 2 3 罪          名  成年人故意對少年犯恐嚇危害安全罪 成年人故意對少年犯恐嚇危害安全罪 成年人故意對少年犯恐嚇危害安全罪 宣    告    刑  有期徒刑3月 有期徒刑4月 有期徒刑3月 犯  罪  日  期  109/07/24 109/05/11- 109/06/20 109/07/26 偵查(自訴)機關 年  度  案  號  士林地檢109年度偵字第14027號 士林地檢109年度偵字第14027號 士林地檢109年度偵字第14027號 最  後 事實審 法    院 臺灣高院 臺灣高院 臺灣高院  案    號 110年度原侵上訴字第5號 110年度原侵上訴字第5號 110年度原侵上訴字第5號  判決日期 110/10/27 110/10/27 110/10/27 確  定 判  決 法    院 臺灣高院 臺灣高院 臺灣高院  案    號 110年度原侵上訴字第5號 110年度原侵上訴字第5號 110年度原侵上訴字第5號  判    決 確定日期 110/10/27 110/10/27 110/10/27 是否為得易科 罰 金 之 案 件  是 是 是 備        註  士林地檢110年度執字第1001號 （編號1至5經臺灣高等法院以110年度原侵上訴字第5號判決應執行有期徒刑8月）   
編          號  4 5 6 罪          名  散布猥褻影像罪 成年人故意對少年犯強制罪 脅迫使少年製造猥褻行為之電子訊號罪 宣    告    刑  有期徒刑2月 有期徒刑3月 有期徒刑7年6月 犯  罪  日  期  109/04/19- 109/08/04 109/07/22- 109/07/23 109/06/25、 109/07/01 偵查(自訴)機關 年  度  案  號  士林地檢109年度偵字第14027號 士林地檢109年度偵字第14027號 士林地檢109年度偵字第14027號 最  後 事實審 法    院 臺灣高院 臺灣高院 臺灣高院  案    號 110年度原侵上訴字第5號 110年度原侵上訴字第5號 110年度原侵上訴字第5號  判決日期 110/10/27 110/10/27 110/10/27 確  定 判  決 法    院 臺灣高院 最高法院 最高法院  案    號 110年度原侵上訴字第5號 111年度台上字 第912號 111年度台上字 第912號  判    決 確定日期 110/10/27 111/02/16 111/02/16 是否為得易科 罰 金 之 案 件  是 是 否 備        註  士林地檢110年度執字第1001號 （編號1至5經臺灣高等法院以110年度原侵上訴字第5號判決應執行有期徒刑8月）  臺灣高檢111年度執字第32號 （編號6至31經臺灣高等法院以110年度原侵上訴字第5號判決應執行有期徒刑12年） 
編          號  7 8 9 罪          名  以他法使少年製造猥褻行為電子訊號罪 以他法使少年製造猥褻、性交行為電子訊號罪 以他法使少年製造猥褻、性交行為電子訊號罪 宣    告    刑  有期徒刑3年2月 有期徒刑3年6月 有期徒刑3年6月 犯  罪  日  期  109/07/01- 109/07/02 109/07/04- 109/07/05 109/07/05 偵查(自訴)機關 年  度  案  號  士林地檢109年度偵字第14027號 士林地檢109年度偵字第14027號 士林地檢109年度偵字第14027號 最  後 事實審 法    院 臺灣高院 臺灣高院 臺灣高院  案    號 110年度原侵上訴字第5號 110年度原侵上訴字第5號 110年度原侵上訴字第5號  判決日期 110/10/27 110/10/27 110/10/27 確  定 判  決 法    院 最高法院 最高法院 最高法院  案    號 111年度台上字 第912號 111年度台上字 第912號 111年度台上字 第912號  判    決 確定日期 111/02/16 111/02/16 111/02/16 是否為得易科 罰 金 之 案 件  否 否 否 備         註   臺灣高檢111年度執字第32號 （編號6至31經臺灣高等法院以110年度原侵上訴字第5號判決應執行有期徒刑12年）   
編          號  10 11 12 罪          名  脅迫使少年製造猥褻行為之電子訊號罪 脅迫使少年製造猥褻行為之電子訊號未遂罪 以他法使少年製造猥褻行為電子訊號罪 宣    告    刑  有期徒刑7年6月 有期徒刑3年8月 有期徒刑3年2月 犯  罪  日  期  109/07/05、 109/07/06 109/08/02 109年7月間某日 偵查(自訴)機關 年  度  案  號  士林地檢109年度偵字第14027號 士林地檢109年度偵字第14027號 士林地檢109年度偵字第14027號 最  後 事實審 法    院 臺灣高院 臺灣高院 臺灣高院  案    號 110年度原侵上訴字第5號 110年度原侵上訴字第5號 110年度原侵上訴字第5號  判決日期 110/10/27 110/10/27 110/10/27 確  定 判  決 法    院 最高法院 最高法院 最高法院  案    號 111年度台上字 第912號 111年度台上字 第912號 111年度台上字 第912號  判    決 確定日期 111/02/16 111/02/16 111/02/16 是否為得易科 罰 金 之 案 件  否 否 否 備         註   臺灣高檢111年度執字第32號 （編號6至31經臺灣高等法院以110年度原侵上訴字第5號判決應執行有期徒刑12年）   
編          號  13 14 15 罪          名  以他法使少年被拍攝猥褻行為電子訊號罪 脅迫使少年製造猥褻行為之電子訊號未遂罪 以他法使少年製造猥褻行為電子訊號罪 宣    告    刑  有期徒刑3年2月 有期徒刑3年8月 有期徒刑3年2月 犯  罪  日  期  109/07/29 109/07/29、 109/08/03 109/04/26 偵查(自訴)機關 年  度  案  號  士林地檢109年度偵字第14027號 士林地檢109年度偵字第14027號 士林地檢109年度偵字第14027號 最  後 事實審 法    院 臺灣高院 臺灣高院 臺灣高院  案    號 110年度原侵上訴字第5號 110年度原侵上訴字第5號 110年度原侵上訴字第5號  判決日期 110/10/27 110/10/27 110/10/27 確  定 判  決 法    院 最高法院 最高法院 最高法院  案    號 111年度台上字 第912號 111年度台上字 第912號 111年度台上字 第912號  判    決 確定日期 111/02/16 111/02/16 111/02/16 是否為得易科 罰 金 之 案 件  否 否 否 備         註   臺灣高檢111年度執字第32號 （編號6至31經臺灣高等法院以110年度原侵上訴字第5號判決應執行有期徒刑12年）   
編          號  16 17 18 罪          名  以他法使少年製造猥褻行為電子訊號罪 脅迫使少年製造猥褻行為之電子訊號罪 以他法使少年製造猥褻行為電子訊號罪 宣    告    刑  有期徒刑3年2月 有期徒刑7年2月 有期徒刑3年2月 犯  罪  日  期  109/04/26 109/05/10 109/07/09前某日 偵查(自訴)機關 年  度  案  號  士林地檢109年度偵字第14027號 士林地檢109年度偵字第14027號 士林地檢109年度偵字第14027號 最  後 事實審 法    院 臺灣高院 臺灣高院 臺灣高院  案    號 110年度原侵上訴字第5號 110年度原侵上訴字第5號 110年度原侵上訴字第5號  判決日期 110/10/27 110/10/27 110/10/27 確  定 判  決 法    院 最高法院 最高法院 最高法院  案    號 111年度台上字 第912號 111年度台上字 第912號 111年度台上字 第912號  判    決 確定日期 111/02/16 111/02/16 111/02/16 是否為得易科 罰 金 之 案 件  否 否 否 備         註   臺灣高檢111年度執字第32號 （編號6至31經臺灣高等法院以110年度原侵上訴字第5號判決應執行有期徒刑12年）   
編          號  19 20 21 罪          名  脅迫使少年製造猥褻行為電子訊號罪 以他法使少年製造猥褻行為電子訊號罪 以他法使少年製造猥褻行為電子訊號罪 宣    告    刑  有期徒刑7年2月 有期徒刑3年2月 有期徒刑3年2月 犯  罪  日  期  編號18之行為後某日 編號19之行為後某日 109年7月間某日 偵查(自訴)機關 年  度  案  號  士林地檢109年度偵字第14027號 士林地檢109年度偵字第14027號 士林地檢109年度偵字第14027號 最  後 事實審 法    院 臺灣高院 臺灣高院 臺灣高院  案    號 110年度原侵上訴字第5號 110年度原侵上訴字第5號 110年度原侵上訴字第5號  判決日期 110/10/27 110/10/27 110/10/27 確  定 判  決 法    院 最高法院 最高法院 最高法院  案    號 111年度台上字 第912號 111年度台上字 第912號 111年度台上字 第912號  判    決 確定日期 111/02/16 111/02/16 111/02/16 是否為得易科 罰 金 之 案 件  否 否 否 備         註   臺灣高檢111年度執字第32號 （編號6至31經臺灣高等法院以110年度原侵上訴字第5號判決應執行有期徒刑12年）   
編          號  22 23 24 罪          名  脅迫使少年製造猥褻行為電子訊號罪 脅迫使兒童製造猥褻行為電子訊號罪 脅迫使兒童製造猥褻行為電子訊號罪 宣    告    刑  有期徒刑7年2月 有期徒刑7年4月 有期徒刑3年8月 犯  罪  日  期  109年7月間之編號21之行為後某日 109年8月底某日 109年8月底之編號23之行為後某日 偵查(自訴)機關 年  度  案  號  士林地檢109年度偵字第14027號 士林地檢109年度偵字第14027號 士林地檢109年度偵字第14027號 最  後 事實審 法    院 臺灣高院 臺灣高院 臺灣高院  案    號 110年度原侵上訴字第5號 110年度原侵上訴字第5號 110年度原侵上訴字第5號  判決日期 110/10/27 110/10/27 110/10/27 確  定 判  決 法    院 最高法院 最高法院 最高法院  案    號 111年度台上字 第912號 111年度台上字 第912號 111年度台上字 第912號  判    決 確定日期 111/02/16 111/02/16 111/02/16 是否為得易科 罰 金 之 案 件  否 否 否 備         註   臺灣高檢111年度執字第32號 （編號6至31經臺灣高等法院以110年度原侵上訴字第5號判決應執行有期徒刑12年）   
編          號  25 26 27 罪          名  以他法使少年被拍攝猥褻行為電子訊號罪 脅迫使少年製造猥褻行為電子訊號罪 以他法使少年製造猥褻行為電子訊號罪 宣    告    刑  有期徒刑3年2月 有期徒刑7年2月 有期徒刑3年2月 犯  罪  日  期  109/08/03 109/08/03 109/07/26 偵查(自訴)機關 年  度  案  號  士林地檢109年度偵字第14027號 士林地檢109年度偵字第14027號 士林地檢109年度偵字第14027號 最  後 事實審 法    院 臺灣高院 臺灣高院 臺灣高院  案    號 110年度原侵上訴字第5號 110年度原侵上訴字第5號 110年度原侵上訴字第5號  判決日期 110/10/27 110/10/27 110/10/27 確  定 判  決 法    院 最高法院 最高法院 最高法院  案    號 111年度台上字 第912號 111年度台上字 第912號 111年度台上字 第912號  判    決 確定日期 111/02/16 111/02/16 111/02/16 是否為得易科 罰 金 之 案 件  否 否 否 備         註   臺灣高檢111年度執字第32號 （編號6至31經臺灣高等法院以110年度原侵上訴字第5號判決應執行有期徒刑12年）   
編          號  28 29 30 罪          名  脅迫使兒童製造猥褻行為電子訊號罪 脅迫使兒童製造猥褻行為電子訊號罪 脅迫使兒童製造猥褻行為電子訊號未遂罪 宣    告    刑  有期徒刑7年10月 有期徒刑7年10月 有期徒刑3年8月 犯  罪  日  期  109/07/21、 109/07/23 109/07/24- 109/07/25 109/08/01 偵查(自訴)機關 年  度  案  號  士林地檢109年度偵字第14027號 士林地檢109年度偵字第14027號 士林地檢109年度偵字第14027號 最  後 事實審 法    院 臺灣高院 臺灣高院 臺灣高院  案    號 110年度原侵上訴字第5號 110年度原侵上訴字第5號 110年度原侵上訴字第5號  判決日期 110/10/27 110/10/27 110/10/27 確  定 判  決 法    院 最高法院 最高法院 最高法院  案    號 111年度台上字 第912號 111年度台上字 第912號 111年度台上字 第912號  判    決 確定日期 111/02/16 111/02/16 111/02/16 是否為得易科 罰 金 之 案 件  否 否 否 備         註   臺灣高檢111年度執字第32號 （編號6至31經臺灣高等法院以110年度原侵上訴字第5號判決應執行有期徒刑12年）   
編          號  31 以下空白  罪          名  脅迫使少年製造猥褻行為之電子訊號罪   宣    告    刑  有期徒刑7年2月   犯  罪  日  期  109/07/24   偵查(自訴)機關 年  度  案  號  士林地檢109年度偵字第14027號   最  後 事實審 法    院 臺灣高院    案    號 110年度原侵上訴字第5號    判決日期 110/10/27   確  定 判  決 法    院 最高法院    案    號 111年度台上字 第912號    判    決 確定日期 111/02/16   是否為得易科 罰 金 之 案 件  否   備         註   臺灣高檢111年度執字第32號 （編號6至31經臺灣高等法院以110年度原侵上訴字第5號判決應執行有期徒刑12年）